臺灣臺北地方法院民事判決　　　　　　　96年度重訴字第68號
原　　　告　丙○○
被　　　告　甲○○
　　　　　　乙○○○
上列當事人間因原告提起刑事附帶民事訴訟，請求侵權行為損害
賠償事件，經本院刑事庭裁定移送前來（95年度重附民字第67號
），本院於中華民國96年1月31日言詞辯論終結，判決如下：
    主  文
被告乙○○○應給付原告新台幣柒佰玖拾萬柒仟元及自民國九十
五年九月二十日起至清償日止，按年息百分之五計算之利息
被告應連帶給付原告新台幣壹拾捌萬元，及自民國九十五年九月
二十日起至清償日止，按年息百分之五計算之利息。
訴訟費用由被告連帶給付百分之三，餘由被告乙○○○負擔。
本判決關於命被告乙○○○給付部分得假執行。
    事實及理由
一、原告起訴主張：
　(一)被告乙○○○係訴外人商雅國際有限公司（即「安妮詩服飾
  　店」）等多家公司之負責人，並雇用被告甲○○擔任安妮詩
    服飾店之店長。被告乙○○○明知其並無投資國外基金或國
    內股票丙種墊款融資之管道，惟因所營公司亟需資金週轉，
    竟基於意圖為自己不法所有之概括犯意，自民國90年底、91
    年初起，親自或透過被告甲○○，向原告佯稱被告乙○○○
　　密友在辜家所屬中信集團位居要職，知悉該集團投資國外基
  　金獲利甚豐，且乙○○○在證券業任職之某友人從事國內股
    票丙種墊款融資，亦獲鉅額利潤，而乙○○○及其親友已循
    友人之線報消息投資得利，如跟進投資將給付高額之報酬等
    由，使原告信以為真，陷於錯誤而同意出資，致原告遭詐騙
    達新台幣（下同）7,907,000元。
　(二)被告甲○○分別自93年5月15日、同年10月1日及94年3月1日
　  起，自任會首，召集三組民間互助會，原告參與其中乙會，
    每月會款為3萬元，迄95年1月止，共計繳納16個月（含會頭
    款）之會款， 詎被告甲○○突然宣佈自95年2月份起停止標
    會，原告嗣後始知悉，被告甲○○、乙○○○因急需用款，
    竟基於意圖為自己不法所有之概括犯意，以冒標方式，詐欺
    取得原告所繳會款共計18萬元。
    並聲明：
    1.被告乙○○○應給付原告7,907,000元及自起訴狀繕本送
      達之翌日起至清償日止，按年息5％計算之利息。
    2.被告應連帶給付原告18萬元，及自起訴狀繕本送達之翌日
      起至清償日止，按年息5％計算之利息。
二、被告方面：
　(一)被告乙○○○於言詞辯期日到場表示對原告之請求認諾。
  (二)被告甲○○則抗辯：對於會款部分，已由訴外人沈台珠為互
    助會代表，聲請台北地方法院以95年度拍字第698號民事裁
    定准予拍賣被告之房屋，並經台北地方法院以95年度執字第
    45652號強行制執行事件於96年1月18日拍定，對原告請求沒
    有意見等語。並聲明：原告之訴駁回。
三、經查，原告上開主張之事實，為被告甲○○所不爭執，自堪
    信為真實。又當事人於言詞辯論時為訴訟標的之捨棄或認諾
    者，應本於其捨棄或認諾為該當事人敗訴之判決，民事訴訟
    法第384條定有明文。被告乙○○○對本件原告之請求於言
    詞辯論時認諾，依上開規定，應為被告乙○○○敗訴之判決
    。從而，原告依侵權行為之法律關係，請求1.被告乙○○○
    給付原告7,907, 000元及自起訴狀繕本送達之翌日即95年9
    月20日起至清償日止，按年息5％計算之利息。2.被告連帶
    給付原告18萬元，及自起訴狀繕本送達之翌日即95年9月20
    日起至清償日止，按年息5％計算之利息，均為有理由，應
    予准許。
四、按本於被告認諾所為之判決，法院應依職權宣告假執行。民
    事訴訟法第389條第1項第1款定有明文。爰依上開規定，就
    命被告乙○○○給付部分依職權宣告假執行。
五、結論：原告之訴為有理由，依民事訴訟法第385條第1項前段
    、第78條、第85條第1項、第2項，第389條第1項第1款，判
    決如主文。
中　　華　　民　　國　　96　　年　　2 　　月　　9 　　日
                  民事第二庭    法　官　鄭純惠
以上正本係照原本作成
如對本判決上訴，須於判決送達後20日內向本院提出上訴狀
中　　華　　民　　國　　96　　年　　2 　　月　　9 　　日
                    　　　　　　書記官　陳素卿
